【裁判字號】    95,易,699
【裁判日期】    950410
【裁判案由】    詐欺
【裁判全文】
臺灣臺中地方法院刑事判決               95年度易字第699號
公  訴  人  臺灣臺中地方法院檢察署檢察官
被      告  甲○○
上列被告因詐欺案件，經檢察官提起公訴（95年度偵字第2108號
），本院判決如下：
    主    文
本件公訴不受理。
    理    由
一、公訴意旨如起訴書所載（如附件）。
二、按已經提起公訴或自訴之案件，在同一法院重行起訴者，應
    諭知不受理之判決，並得不經言詞辯論為之，刑事訴訟法第
    三百零三條第二款、第三百零七條，分別定有明文。
三、查本件被告甲○○被訴提供其設於寶華商業銀行帳號000
    000000000號帳戶之存摺、提款卡及密碼、印章供
    年籍不詳之詐欺集團成員使用，致被害人乙○○遭該詐欺集
    團之詐騙而匯款新臺幣（下同）一萬八千六百元至被告上開
    帳戶內，因認被告涉犯刑法第三百三十九條第一項、第三十
    條第一項之幫助詐欺取財罪嫌。惟被告前業已因提供相同銀
    行帳戶之存摺等物予詐欺集團使用，並經被害人張志剛匯款
    一萬八千六百元至同一帳戶內，經臺灣臺中地方法院檢察署
    檢察官於民國九十五年二月二十二日，以九十五年度偵字第
    一０八六號、第一七四二號聲請簡易判決處刑，於同年三月
    十六日繫屬於本院臺中簡易庭，經本院臺中簡易庭於同年月
    二十七日判處有期徒刑四月，得易科罰金在案（尚未確定）
    ，有本院九十五年度中簡字第六四０號刑事簡易第一審卷宗
    可稽。公訴人於九十五年三月二十八日就同一案件，向本院
    重行起訴，依照上開說明，本件爰不經言詞辯論，諭知不受
    理之判決。
據上論斷，應依刑事訴訟法第三百零三條第二款、第三百零七條
，判決如主文。
中    華    民    國    95    年    4     月    10    日
                  刑事第三庭  審判長法  官  張靜琪
                                    法  官  吳進發
                                    法  官  賴妙雲
如不服本判決，應於收受送達之日起十日內向本院提出上訴狀（
須附繕本），上訴於台灣高等法院台中分院。
                                    書記官  孫曉鳳
中    華    民    國    95    年    4    月    12    日
附件：
臺灣臺中地方法院檢察署檢察官起訴書
                                      95年度偵字第2108號
    被      告  甲○○  女  29歲（民國○○年○月○○日生）
                        籍設屏東縣屏東市○○里○○街4號
                        現居臺中市○區○○○路一段345號1
                          5樓之1
                        國民身分證統一編號：Ｚ000000000號
上列被告因詐欺案件，已經偵查終結，認應該提起公訴，茲將犯
罪事實及證據並所犯法條分敘如下：
             犯罪事實
一、甲○○雖可預見將金融機構帳戶交由他人使用，可能幫助詐
    欺集團詐騙社會大眾匯款至該帳戶，成為所謂「人頭帳戶」
    ，竟基於即使發生亦不違反本意之幫助故意，先於民國94年
    07月06日，至臺中市○○○路寶華商業銀行，申辦帳號0000
    00000000號帳戶之存摺、提款卡、印章及密碼，並於94年07
    月15日前之某日，在不詳地點，將上揭銀行銀帳戶之存摺、
    提款卡、印章及密碼，交付予年籍不詳之成年人。旋即輾轉
    流入詐欺集團之手，嗣於94年07月18日，乙○○在南投市接
    到電話，對方誆稱「中獎欲領獎須先繳款成為會員」云云，
    致乙○○不疑有詐，依指示於94年07月20日匯款新台幣1萬8
    千6百元，至甲○○上述帳戶內，旋被提領一空。
二、案經臺中市警察局第二分局報告偵辦。
    證據並所犯法條
一、被告甲○○經傳不到庭，於警詢坦承開立帳戶資料之事實，
    惟矢口否認提供帳戶資料供犯罪，辯稱: 「伊從事保險業，
    為使公私帳不致弄混，始開設上述帳戶，惟該等帳戶存摺、
    提款卡於94年07月中旬，置在機車置物箱時，在台中市○○
    路○段345號巷內遭竊」云云，前揭犯罪事實，業據被害人
    乙○○警詢時指述綦詳。並有合作金庫銀行匯款回條聯及被
    告甲○○寶華商業銀行開戶資料暨資金明細表附卷足稽。況
    若非被告甲○○與實際取得上述金融機關帳戶資料之人間，
    存有容認實際持有帳戶資料者自由使用上述帳戶資料之默契
    ，被告甲○○隨時可至銀行掛失止付，致詐欺集團之人無法
    提領被騙匯款至被告甲○○上述帳戶者之所有匯款，詐欺集
    團豈不作白工? 且被告甲○○上述帳戶資金明細表顯示，該
    帳戶從94年07月15日起至08月09日止，即有多筆不明資金當
    日匯入後，當日提空之情，足徵，被告甲○○開戶目的並非
    所謂「避免公私帳目不清」，而是要「提供作為洗錢用」。
    再觀諸被告甲○○開立上述帳號後，於遇所謂「帳號資料失
    竊」時，都可不聞不問，益徵，被告甲○○開戶目的根本非
    供己用，而是要供財產犯罪者使用，被告甲○○空言否認，
    不足採信，其犯行堪以認定。
二、核被告甲○○所為，係基於幫助他人犯詐欺罪之不確定故意
    ，而參與實施構成要件以外之行為，係犯刑法第30條第1項
    、第339條第1項之幫助詐欺取財罪嫌。
三、依刑事訴訟法第251條第1項提起公訴。
    此  致
臺灣臺中地方法院
中    華    民    國    95    年    2    月    27    日
                               檢  察  官 丙○○
本件正本證明與原本無異
中    華    民    國    95    年    3     月    14    日
                               書  記  官 張敦達


司法院資訊處製作；財團法人民間司法改革基金會備份。
